【裁判字號】    95,訴,2173
【裁判日期】    951130
【裁判案由】    毒品危害防制條例
【裁判全文】
臺灣桃園地方法院刑事判決              95年度訴字第2173號
公  訴  人  臺灣桃園地方法院檢察署檢察官
被      告  甲○○
上列被告因毒品危害防制條例案件，經檢察官提起公訴（95年度
毒偵字第4491號），經被告於準備程序中就被訴事實為有罪之陳
述，經合議庭裁定由受命法官獨任行簡式審判程序，本院判決如
下：
    主  文
甲○○施用第一級毒品，累犯，處有期徒刑柒月。
    事  實
一、甲○○前於民國91年間因施用毒品案件，經本院以91年毒聲
    字第2002號裁定送觀察、勒戒後，認有繼續施用毒品之傾向
    ，經本院以91年毒聲字第2308號裁定送強制戒治，後經本院
    以91年度毒聲字第3627號裁定停止強制戒治，所餘期間交付
    保護管束，再經本院以92年度毒聲字第1909號撤銷停止戒治
    ，再入戒治處所強制戒治，至93年9 月18日戒治期滿執行完
    畢，並經臺灣桃園地方法院檢察署檢察官於93年10月29日以
    93年度戒毒偵字第306 號不起訴處分確定。又於92年間因竊
    盜案件，經臺灣高等法院以92年度上易字第242 號判決判處
    有期徒刑1 年6 月確定，再於90年間因詐欺案件，經臺灣臺
    南地方法院以94年度訴字第240 號判決判處有期徒刑8 月確
    定，以上2 罪接續執行，於95年3 月16日縮短刑期假釋出監
    ，至95年7 月17日縮刑期滿。詎其仍不知警惕，於強制戒治
    執行完畢後5 年內，基於施用第1 級毒品海洛因之犯意，於
    95年8 月16日晚間某時，在桃園縣中壢市某工地，以針筒注
    射之之方式施用第1 級毒品海洛因1 次。嗣於同年月17日20
    時50分許，在桃園縣桃園市○○路與宏昌六街口為警查獲。
二、案經桃園縣政府警察局桃園分局報告臺灣桃園地方法院檢察
    署檢察官偵查起訴。
    理  由
一、本件被告所犯係死刑、無期徒刑、最輕本刑為3年以上有期
    徒刑以外之罪，其於準備程序中就被訴事實為有罪之陳述，
    經法官告知簡式審判程序之旨，並聽取公訴人、被告之意見
    後，依刑事訴訟法第273條之1第1項規定，經本院合議庭裁
    定，由受命法官獨任進行簡式審判程序審理，核先敘明。
二、被告甲○○於本院審理時對前揭犯罪事實坦承不諱，又被告
    於95年8 月17日23時許為警採集之尿液，經送臺灣檢驗科技
    股份有限公司檢驗結果，確呈鴉片類陽性反應一情，有桃園
    縣政府警察局桃園分局被採尿人姓名編號對照表、臺灣檢驗
    科技股份有限公司濫用藥物尿液檢驗報告各1 份在卷可佐，
    足認被告前開自白與事實相符，堪信為真。又被告前於91年
    間因施用毒品案件，經本院以91年毒聲字第2002號裁定送觀
    察、勒戒後，認有繼續施用毒品之傾向，經本院以91年毒聲
    字第2308號裁定送強制戒治，後經本院以91年度毒聲字第
    3627號裁定停止強制戒治，所餘期間交付保護管束，再經本
    院以92年度毒聲字第1909號撤銷停止戒治，再入戒治處所強
    制戒治，至93年9 月18日戒治期滿執行完畢，並經臺灣桃園
    地方法院檢察署檢察官於93年10月29日以93年度戒毒偵字第
    306 號不起訴處分確定等情，有臺灣高等法院被告前案紀錄
    表1 份在卷可稽，其於強制戒治執行完畢釋放後5 年內再犯
    毒品危害防制條例第10條第1 項施用第1 級毒品罪，核與同
    條例第23條第2 項所定相符，自應依法訴追。本件事證明確
    ，被告犯行洵堪認定，自應依法論科。
三、按海洛因為毒品危害防制條例第2 條第2 項第1 款所定之第
    1 級毒品，是核被告郭堂波所為，係犯毒品危害防制條例第
    10條第1 項之施用第1 級毒品罪。被告於施用前後而持有第
    1 級毒品海洛因之低度行為，為其施用之高度行為所吸收，
    不另論罪。又被告於92年間因竊盜案件，經臺灣高等法院以
    92年度上易字第242 號判決判處有期徒刑1 年6 月確定，再
    於90年間因詐欺案件，經臺灣臺南地方法院以94年度訴字第
    240 號判決判處有期徒刑8 月確定，以上2 罪接續執行，於
    95年3 月16日縮短刑期假釋出監，至95年7 月17日縮刑期滿
    一情，有臺灣高等法院被告前案紀錄表1 份在卷可稽，其於
    5 年以內再故意犯本件有期徒刑以上之罪，應依刑法第47條
    第1 項之規定，加重其刑。爰審酌被告前因施用毒品案件，
    業經觀察、勒戒及強制戒治，仍未能戒除施用毒品惡習，再
    犯本案，顯見其意志不堅，委無足取，併衡其犯罪動機、目
    的、為警查獲施用毒品之次數僅1 次、所犯施用毒品犯行究
    為自戕行為，及被告犯罪後於本院審理時坦承犯行，態度尚
    佳等一切情狀，量處如主文所示之刑。
據上論斷，應依刑事訴訟法第273 條之1 第1 項、第299 條第1
項前段，毒品危害防制條例第10條第1 項，刑法第11條前段、第
47條，判決如主文。
本案經檢察官謝雯璣到庭執行職務。
中    華    民    國    95    年    11    月    30    日
                              刑事第九庭法  官  何燕蓉
以上正本證明與原本無異。
如不服本判決，應於判決送達後10日內向本院提出上訴狀（應附
繕本）。
                                        書記官  許弘樺
中    華    民    國    95    年    12    月    4     日
附錄本案論罪科刑法條：
毒品危害防制條例第10條
施用第1 級毒品者，處 6 月以上 5 年以下有期徒刑。
施用第2 級毒品者，處 3 年以下有期徒刑。


司法院資訊處製作；財團法人民間司法改革基金會備份。
